臺灣屏東地方法院刑事判決              100年度易字第705號
公  訴  人  臺灣屏東地方法院檢察署檢察官
被      告  王順然
上列被告因竊盜案件，經檢察官提起公訴（100 年度偵字第5324
號），茲因被告就被訴事實為有罪之陳述，經告知簡式審判程式
意旨並聽取公訴人及被告之意見後，本院合議庭裁定依簡式審判
程序審理，判決如下：
    主  文
王順然犯加重竊盜罪，未遂，累犯，處有期徒刑捌月，扣案之鐵
剪壹把沒收。
    事  實
一、王順然前因違背安全駕駛案件等，經臺灣高雄地方法院以96
    年度交簡字第1181號判處有期徒刑3 月，復經該院以96年度
    聲減字第6671號判決減為有期徒刑1 月15日確定，並於民國
    96年11月7 日易科罰金執行完畢，詎不知悔改，竟意圖為自
    己不法之所有，於100 年5 月17日早上5 時30分許，持客觀
    上可作為兇器之鐵剪1 把，騎乘車號882-HGB 號重型機車，
    前往址設於屏東縣萬丹鄉○○路○ 段371 號之「義達利公司
    」，而以攀越圍牆之安全設備之方式侵入「義達利公司」，
    竊取「義達利公司」所有之白鐵，而未及將上開白鐵載離現
    場之際，即當場遭「義達利公司」員工發現而報警查獲，並
    扣得鐵剪1 支等物，始查悉上情。
二、案經屏東縣政府警察局屏東分局報請臺灣屏東地方法院檢察
    署檢察官偵查起訴。
    理  由
一、本件被告王順然所犯係死刑、無期徒刑或最輕本刑為3 年以
    上有期徒刑以外之罪，亦非屬臺灣高等法院管轄第一審之案
    件，其於準備程序中就被訴事實為有罪陳述，經本院告知簡
    式審判程序之旨，並聽取當事人意見後，本院合議庭依刑事
    訴訟法第273 條之1 第1 項為裁定，由受命法官獨任進行簡
    式審判程序。又簡式審判程序之證據調查，依刑事訴訟法第
    273 條之2 規定，不受同法第159 條第1 項審判外陳述排除
    之限制；再被告對於卷內各項證據亦不爭執證據能力，復無
    事證顯示有何違法取得或類此瑕疵之情，故卷內所列各項證
    據，自均有證據能力，合先敘明。
二、上開犯罪事實，業據被告王順然於警、偵訊及本院審理中均
    坦承不諱，核與證人即義達利公司員工胡宏祥於警詢中之證
    述均大致相符，並有偵查報告、屏東縣政府警察局屏東分局
    扣押筆錄、扣押物品目錄表各1 份、現場照片6 張等附卷可
    查。足認被告上開任意性自白均與事實相符，堪予採信。是
    以本件被告之犯行事證明確，應依法論科。
三、按刑法第321 條第1 項第3 款之攜帶兇器竊盜罪，係以行為
    人攜帶兇器竊盜為其加重條件，此所謂兇器，其種類並無限
    制，凡客觀上足對人之生命、身體、安全構成威脅，具有危
    險性之兇器均屬之，且祇須行竊時攜帶此種具有危險性之兇
    器為已足，並不以攜帶之初有行兇之意圖為必要（最高法院
    79年度台上字第5253號判例意旨參照），經查被告於為上開
    犯行時所攜帶之鐵剪1 支，係金屬材質製成、質地堅硬，且
    其刃部具有切割之作用，於客觀上具有危險性，且對人之生
    命、身體構成威脅，足供兇器使用，自屬兇器無疑。是核被
    告所為，係犯刑法第321 條第1 項第2 款、第3 款之攜帶兇
    器逾越牆垣竊盜未遂罪。又被告曾受有期徒刑之執行完畢，
    有臺灣屏東地方法院檢察署刑案資料查註紀錄表與臺灣高等
    法院被告前案紀錄表在卷可稽，5 年以內故意再犯本件有期
    徒刑以上之罪，均為累犯，應依刑法第47條第1 項規定加重
    其刑。再以被告雖已著手實行加重竊盜犯行，惟並未竊得財
    物，係屬未遂，尚未造成實際損害，爰再依刑法第25條第2
    項未遂犯之規定減輕其刑，並依法先加後減之。爰審酌被告
    前即因酒醉駕車而經法院判刑確定，素行欠佳，正值壯年，
    仍有工作之能力，卻不思以正當途徑取得財物，恣意踰越他
    人牆垣竊取他人物品，對於他人財產安全及社會秩序產生一
    定程度之危害，惟並未竊得物品即遭查獲，且於偵、審中均
    坦承犯行，態度良好等一切情狀，爰量處如主文所示之刑。
四、扣案物品中，鐵剪1 支係被告前往實行本件竊盜犯行時所用
    ，又屬被告所有，業經被告供承在卷，爰依法宣告沒收；至
    扣案之飼料袋1 個，雖經被告供承係其所有，然其本身並非
    違禁物，亦屬日常生活常見之物品，因無沒收之必要，爰不
    予宣告沒收，附此敘明。
據上論斷，應依刑事訴訟法第273 條之1 第1 項、第299 條第1
項前段，刑法第321 條第2 項、第1 項第2 款、第3 款、第25條
第2 項、第47條第1 項、第38條第1 項第2 款，判決如主文。
本案經檢察官許英輝到庭執行職務
中    華    民    國   100    年    7     月    19    日
                  刑事第四庭    法  官  李謀榮
以上正本證明與原本無異。
如不服本判決應於收受判決後10日內向本院提出上訴書狀，並
應敘述具體理由；其未敘述上訴理由者，應於上訴期間屆滿後
20日內向本院補提理由書（均須按他造當事人之人數附繕本）
「切勿逕送上級法院」。
中    華    民    國   100    年    7     月    19    日
                                書記官  蔡進吉
附錄本件論罪科刑法條：
中華民國刑法第321條
犯竊盜罪而有下列情形之一者，處6 月以上、5 年以下有期徒刑
，得併科新臺幣10萬元以下罰金：
一、侵入住宅或有人居住之建築物、船艦或隱匿其內而犯之者。
二、毀越門扇、牆垣或其他安全設備而犯之者。
三、攜帶兇器而犯之者。
四、結夥3 人以上而犯之者。
五、乘火災、水災或其他災害之際而犯之者。
六、在車站、埠頭、航空站或其他供水、陸、空公眾運輸之舟、
    車、航空機內而犯之者。
前項之未遂犯罰之。